臺灣新竹地方法院刑事宣示判決筆錄　　100年度審訴字第687號
公　訴　人　臺灣新竹地方法院檢察署檢察官
被　　　告　張錦烹
指定辯護人　本院公設辯護人　周凱珍
上列被告因違反毒品危害防制條例案件，經檢察官提起公訴（10
0 年度毒偵字第1195號）後，檢察官聲請改依協商程序而為判決
，本院於中華民國100 年12月30日下午4 時在本院刑事第十一法
庭宣示判決，出席職員如下：
　　　　　　　　　　　　　　　　　法　官　王銘勇
　　　　　　　　　　　　　　　　　書記官　楊嘉惠
　　　　　　　　　　　　　　　　　通　譯　邱立杰
法官起立朗讀判決主文、犯罪事實要旨、處罰條文、附記事項及
告以上訴限制、期間並提出上訴狀之法院，且諭知記載其內容：
一、主  文
    張錦烹施用第一級毒品，累犯，處有期徒刑玖月。又施用第
    二級毒品，累犯，處有期徒刑捌月。應執行有期徒刑壹年貳
    月。
二、犯罪事實要旨：
（一）張錦烹前曾於民國97年4 月間因違反毒品危害防制條例
      等案件，經本院於97年4 月22日以97年度訴字第340 號就
      竊盜部分判處有期徒刑5 月，施用第一級毒品部分判處有
      期徒刑7 月，施用第二級毒品部分判處有期徒刑6 月、7
      月，應執行有期徒刑1 年6 月確定。其又於97年9 月間
      因違反毒品危害防制條例案件，經本院於97年9 月22日以
      97年度竹簡字第1343號判處有期徒刑6 月，於97年10月11
      日確定。其又於97年2 月間因贓物案件，經本院於97年
      12 月18 日以97年度竹簡字第1641號判處有期徒刑6 月，
      於98 年1月15日確定。嗣上揭案件經本院於98年4 月3 日
      以98 年 度聲字第346 號裁定應執行有期徒刑2 年3 月，
      於98年4 月24日確定。其自97年6 月4 日起入監執行，於
      99年7 月13日假釋出監，刑期至100 年2 月24日縮刑期滿
      未經撤銷假釋而視為執行完畢。
（二）張錦烹前曾於88年間因施用毒品案件，經臺灣新竹地方
      法院檢察署檢察官聲請，而經本院於88年3 月12日以88年
      度毒聲字第64號裁定送勒戒處所觀察、勒戒，旋因觀察、
      勒戒結果，因認有繼續施用毒品傾向，經臺灣新竹地方法
      院檢察署檢察官聲請，而經本院於88年6 月10日以88年度
      毒聲字第1099號裁定令入戒治處所施以強制戒治1 年，嗣
      因執行屆滿3 月，成效良好，經臺灣新竹地方法院檢察署
      檢察官聲請，而經本院於89年1 月27日以89年度毒聲字第
      264 號裁定停止戒治，所餘戒治期間付保護管束，並於89
      年2 月24日停止戒治而出所，嗣其保護管束期間於89年6
      月7 日屆滿，未經撤銷保護管束而視為強制戒治執行完畢
      ，而經臺灣新竹地方法院檢察署檢察官於89年7 月12日以
      89年度戒毒偵字第65號為不起訴處分確定。其又於93年
      間因施用毒品案件，經臺灣新竹地方法院檢察署檢察官聲
      請簡易判決處刑，而經本院於94年2 月25日以94年度竹簡
      字第145 號判處有期徒刑5 月，於94年3 月29日確定。
      其又於97年間因施用毒品等案件，經臺灣新竹地方法院檢
      察署檢察官起訴，而經本院於97年4 月22日以97年度訴字
      第340 號就施用第一級毒品部分判處有期徒刑7 月，施用
      第二級毒品部分判處有期徒刑6 月、7 月，就竊盜部分判
      處有期徒刑5 月，應執行有期徒刑1 年6 月確定。其又
      於97年間因施用毒品案件，臺灣新竹地方法院檢察署檢察
      官起訴，而經本院於97年9 月22日以97年度竹簡字第1343
      號判處有期徒刑6 月，於97年10月11日確定。其又於99
      年11月間因施用毒品案件，經臺灣新竹地方法院檢察署檢
      察官起訴，而經本院於99年12月29日以99年度審訴字第83
      2 號就施用第一級毒品部分判處有期徒刑8 月，施用第二
      級毒品部分判處有期徒刑7 月，應執行有期徒刑1 年，並
      經臺灣高等法院於100 年3 月31日以100 年度上訴字第97
      4 號判決上訴駁回，再經最高法院於100 年7 月14日以10
      0 年度臺上字第3743號判決上訴駁回因而確定。其又於
      99年12月間因施用毒品案件，經臺灣新竹地方法院檢察署
      檢察官起訴，而經本院於100 年7 月15日以100 年度審訴
      字第327 號就施用第一級毒品部分判處有期徒刑8 月，施
      用第二級毒品部分判處有期徒刑7 月，應執行有期徒刑1
      年1 月，並經臺灣高等法院於100 年9 月30日以100 年度
      上訴字第2323號判決上訴駁回，於100 年10月20日確定。
（三）詎張錦烹猶不知悔改，仍未戒斷毒癮，復於前開強制戒治
      執行完畢及前揭違反毒品危害防制條例案件後，又另行起
      意，並基於施用第一級毒品海洛因之犯意，於100 年6 月
      4 日15時40分許，為警採尿時起回溯26小時內之某時，在
      不詳處所，以不詳方式，施用第一級毒品海洛因1 次。其
      又另行起意，並基於施用第二級毒品甲基安非他命之犯意
      ，於100 年6 月4 日15時40分許，為警採尿時起回溯96小
      時內之某時，在不詳處所，以不詳方式，施用第二級毒品
      甲基安非他命1 次。嗣因其為毒品調驗人口，為警通知其
      於100 年6 月4 日15時40分許到場，並獲其同意後採集其
      尿液，復經警將其親採封緘之尿液送驗結果呈可待因陽性
      反應、嗎啡陽性反應、安非他命陽性反應及甲基安非他命
      陽性反應，而為警循線查悉上情。
三、處罰條文：
    毒品危害防制條例第10條第1 項、第2 項，刑法第11條前段
    、第47條第1 項、第51條第5 款。
四、協商判決除有刑事訴訟法第四百五十五條之四第一項第一款
    於本訊問程序終結前，被告撤銷協商合意或檢察官撤回協商
    聲請者；第二款被告協商之意思非出於自由意志者；第四款
    被告所犯之罪非第四百五十五條之二第一項所定得以協商判
    決者；第六款被告有其他較重之裁判上一罪之犯罪事實者；
    第七款法院認應諭知免刑或免訴、不受理者情形之一，及違
    反同條第二項「法院應於協商合意範圍內為判決；法院為協
    商判決所科之刑，以宣告緩刑或二年以下有期徒刑、拘役或
    罰金為限」之規定者外，檢察官與被告、辯護人均不得上訴
    。
五、如有前項得上訴之情形，得自收受宣示判決筆錄送達之日起
    10日內，向本院提出上訴書狀，上訴於第二審法院。
中    華    民    國   100    年    12    月    30    日
                  刑事第九庭      書記官      楊嘉惠
                                  法  官      王銘勇
以上筆錄正本係照原本作成。
中    華    民    國   100    年    12    月    30    日
                                  書記官      楊嘉惠
附錄本案論罪科刑法條：
毒品危害防制條例第10條：
施用第一級毒品者，處六月以上五年以下有期徒刑。
施用第二級毒品者，處三年以下有期徒刑。